臺灣板橋地方法院刑事判決　　　　　　 100年度易字第2899號
公　訴　人　臺灣板橋地方法院檢察署檢察官
被　　　告　呂理君
上列被告因竊盜案件，經檢察官提起公訴（100 年度偵字第4524
號），本院判決如下：
    主  文
呂理君竊盜，累犯，處有期徒刑肆月，如易科罰金，以新臺幣壹
仟元折算壹日。
    事  實
一、呂理君前於民國99年間因施用毒品案件，經本院以99年度簡
    字第7363號判處有期徒刑3 月，如易科罰金，以新臺幣1,00
    0 元折算1 日確定，於99年11月16日易科罰金執行完畢（於
    本案構成累犯）。詎猶不知悔改，其於99年12月19日下午4
    時許，見吳玉玲停放在臺北縣中和區（現改制為新北巿中和
    區○○○路236 巷36弄2 號對面空地之車牌號碼M95-125 號
    普通重型機車腳踏墊上吊掛有皮包1 只（內有鑰匙等物），
    且無人看管，竟意圖為自己不法之所有，基於竊盜之犯意，
    以徒手竊取該只皮包。嗣呂理君發現其所有之前揭皮包遭竊
    後，旋即報警調閱上址附近之監視錄影畫面而循線查悉上情
    。
二、案經新北巿政府警察局中和第一分局移請臺灣板橋地方法院
    檢察署檢察官偵查起訴。
    理  由
一、按被告以外之人於審判外之言詞或書面陳述，除法律有規定
    者外，不得作為證據；被告以外之人於審判外之陳述，雖不
    符刑事訴訟法第159 條之1 至第159 條之4 之規定，而經當
    事人於審判程序同意作為證據，法院審酌該言詞陳述或書面
    陳述作成時之情況，認為適當者，亦得為證據；當事人、代
    理人或辯護人於法院調查證據時，知有刑事訴訟法第159 條
    第1 項不得為證據之情形，而未於言詞辯論終結前聲明異議
    者，視為有前項之同意，刑事訴訟法第159 條第1 項、第15
    9 條之5 分別定有明文。查本案以下所引各項證據，均未據
    檢察官及被告呂理君於本案言詞辯論終結前就證據能力部分
    聲明異議，則本院審酌該等證據核無違法取證或證明力顯然
    過低之情事，依各該陳述作成時之狀況，並無不適當之情形
    ，自均得為證據，合先敘明。
二、訊據被告固坦承其於前述時間，在臺北縣中和巿南山路236
    巷36弄2 號對面空地，曾拿取皮包1 只一節不諱，惟矢口否
    認有何竊盜犯行，辯稱：當時伊父親說要拜拜，叫伊把空地
    內之車輛移一移，伊看到1 輛機車是斜的，皮包掉在地上，
    伊從地上把皮包撿起來，看皮包裡面沒有東西，伊就把皮包
    拿去丟掉云云。經查：
  (一)被害人吳玉玲於警詢及本院審理時均指述其於99年12月19日
    下午4 時許，騎乘車牌號碼M95-125 號普通重型機車至臺北
    縣中和巿南山路236 巷36弄2 號對面空地停放，並至該處對
    面公寓2 樓看屋，10分鐘後下樓時，卻發現其吊掛在該機車
    腳踏墊上面掛勾之1 只皮包（內有鑰匙等物）遭人取走等情
    綦詳（見臺灣板橋地方法院檢察署100 年度偵字第4524號偵
    查卷第6 頁反面、本院100 年12月7 日審判筆錄第3 至6 頁
    ），且經本院當庭撥放上址附近之監視錄影畫面翻拍光碟勘
    驗結果，發現畫面顯示時間為下午4 時0 分48秒時，有1 位
    身穿淺色衣服之男子從畫面上方右側走出，並與暫停在巷道
    中央之機車騎士交談，該名機車騎士駛離後，該名男子旋即
    走往畫面上方左側處，畫面顯示時間為下午4 時1 分24秒時
    ，該名男子又從畫面上方左側往巷道中央走出，再走往畫面
    上方右側，並在該處逗留，畫面顯示時間為下午4 時2 分13
    秒時，該名男子手拿一物品從畫面上方右側往巷道中央走出
    ，再走往畫面上方左側（見本院100 年12月7 日審判筆錄第
    7 頁），併有上開監視錄影畫面翻拍照片4 張附卷可資佐證
    （見同上偵查卷第10頁之圖1 至圖4 ），而被告亦自承其即
    為該名身穿淺色衣服之男子，且其手拿之物品即為被害人吳
    玉玲所有之皮包等語明確（見本院100 年12月7 日審判筆錄
    第7 至8 頁），堪認被告於99年12月19日下午4 時許，在臺
    北縣中和巿南山路236 巷36弄2 號對面之空地，曾拿取被害
    人吳玉玲所有之皮包1 只無訛。
  (二)被告雖辯稱：當時伊父親叫伊清理一下空地，伊看到1 輛機
    車是斜立著，皮包掉在地上，又未裝有東西，伊就把皮包拿
    去丟在伊住處1 樓之麻布袋內云云。惟被害人吳玉玲於本院
    審理時已證述其係將皮包吊在機車腳踏墊上面之掛勾，且機
    車是以腳架架起，並非用側腳架側立等語無訛（見本院100
    年12月7 日審判筆錄第5 、6 頁），亦於警詢時指稱其將機
    車停放於上址空地後，僅離開前去看屋10分鐘等情明確（見
    同上偵查卷第6 頁反面），則被害人吳玉玲將機車停放在該
    空地時，確係將皮包吊在該機車腳踏墊上之掛勾，並以腳架
    架立起機車，亦僅離開短短10分鐘，倘在被告拿取被害人吳
    玉玲所有之皮包前，另有他人已先翻動過該只皮包，該他人
    豈有可能不顧來往人車之注目，大動作地移動機車或改變機
    車架立方式，又逕將皮包丟棄在地？顯與常情有悖。且上址
    空地為一公共場所，而被害人吳玉玲所有之皮包又係吊在機
    車掛勾上，縱他人有意竊取該皮包內之財物，亦多會顧慮車
    主突然出現前來取車時，會發現渠行竊之舉，而事先確認車
    主行蹤及勘察現場狀況後再下手行竊，是否能在被害人吳玉
    玲離開之短短10分鐘內即翻動皮包而完成竊取財物之行為，
    亦非無疑。是被告辯稱：伊當時看到1 輛機車是斜立著，且
    皮包掉在地上一節，已難遽信為真。又縱認被告所辯此節屬
    實，然質之被告自承：伊發現皮包時，現場還有2 輛機車，
    看起來是有人在騎的，皮包就放機車停放處附近之地上，而
    該處是附近住戶平常停機車之地方等語（見本院100 年12月
    7 日審判筆錄第9 、10頁），復參酌被害人吳玉玲於本院審
    理時證稱：伊當時所攜帶之皮包已經使用了快1 年，但是外
    觀上沒有任何破損之情形等語（見本院100 年12月7 日審判
    筆錄第6 頁），則被害人吳玉玲所有之皮包使用未久且無缺
    損，從外觀上研判，顯非屬破舊不用之廢棄物，又該只皮包
    係放在平常供附近住戶停放機車之空地上，並非掉落在棄置
    垃圾或放置資源回收物之處所，且該只皮包旁亦適有機車停
    放於該處，故一般人當能輕易判斷該只皮包可能係一旁機車
    車主不慎掉落之物，而被告既為該處之住戶，對於該空地之
    用途知之甚詳，其自無誤判該只皮包係他人棄置物品之可能
    。再斟酌被害人吳玉玲將機車停妥於上址空地後，雖疏未將
    其所有之皮包攜離，但該皮包原係吊在機車腳踏墊上面之掛
    勾，縱因故掉落在該機車附近之地面上，亦仍未脫離該機車
    車主即被害人吳玉玲之支配持有範圍，充其量僅渠支配持有
    之事實上管領力一時鬆弛而已，則被告逕將之取走，歸於己
    用或自居於所有人之地位而予以丟棄，自屬竊盜行為，且有
    為自己不法所有之意圖甚明。
  (三)綜上所述，本案事證明確，被告犯行堪以認定，應予依法論
    罪科刑。
三、核被告所為，係犯刑法第320 條第1 項之竊盜罪。又被告前
    於99年間因施用毒品案件，經本院以99年度簡字第7363號判
    處有期徒刑3 月，如易科罰金，以新臺幣1,000 元折算1 日
    確定，於99年11月16日易科罰金執行完畢，此有臺灣高等法
    院被告前案紀錄表1 件在卷足憑（附於本院卷），其於5 年
    內故意再犯本案有期徒刑以上之罪，為累犯，應依刑法第47
    條第1 項規定加重其刑。爰審酌被告之犯罪動機、目的、手
    段、所竊財物之價值以及犯罪後猶飾詞否認犯行之態度等一
    切情狀，量處如主文所示之刑，並諭知易科罰金之折算標準
    ，以資懲儆。
據上論斷，應依刑事訴訟法第299 條第1 項前段，刑法第320 條
第1 項、第47條第1 項、第41條第1 項前段，刑法施行法第1 條
之1 第1 項、第2 項前段，判決如主文。
本案經檢察官蔡景聖到庭執行職務。
中    華    民    國   100    年    12    月    21    日
                  刑事第二十一庭法  官  王瑜玲
以上正本證明與原本無異
如不服本判決應於送達後10日內向本院提出上訴狀
                                書記官  林君縈
中    華    民    國   100    年    12    月    21    日
附錄本案論罪科刑法條全文：
中華民國刑法第320條
（普通竊盜罪、竊佔罪）
意圖為自己或第三人不法之所有，而竊取他人之動產者，為竊盜
罪，處5 年以下有期徒刑、拘役或5 百元以下罰金。
意圖為自己或第三人不法之利益，而竊佔他人之不動產者，依前
項之規定處斷。
前二項之未遂犯罰之。